最高法院刑事判決　　　　　　九十四年度台上字第五二一九號
　　上　訴　人　甲○○
　　　　　　　　　　　　28號.
上列上訴人因偽造文書案件，不服台灣高等法院台中分院中華民
國九十一年十一月二十九日第二審更審判決（九十一年度重上更
(一)字第二四二號，起訴案號：台灣台中地方法院檢察署八十七年
度偵字第二三四六一、二五七四八號），提起上訴，本院判決如
下：
　　主　文
上訴駁回。
    理　由
按刑事訴訟法第三百七十七條規定：上訴於第三審法院，非以判
決違背法令為理由，不得為之。是提起第三審上訴，應以原判決
違背法令為理由，係屬法定要件，如果上訴理由狀未依據卷內訴
訟資料，具體指摘原判決不適用何種法則或如何適用不當，或所
指摘原判決違法情事，顯與法律規定得為第三審上訴理由之違法
情形，不相適合時，均應認其上訴為違背法律上之程式，予以駁
回。本件原判決綜合全部卷證資料，認上訴人甲○○有其事實欄
所載之犯行，已詳敘所憑之證據與認定之理由。對於上訴人辯稱
：系爭商標圖樣及公司名稱與授權文字等影音資料，係顧客事後
將光碟置於適合之主機執行，始得表現於電視螢幕上，此結果非
伊販賣光碟時發生，伊於販賣時未對顧客為任何主張，更無以行
銷目的使用商標之行為，應無違反商標法及行使偽造私文書犯行
，況顧客均明知該光碟非原版，伊無欺騙他人之犯意云云，認係
卸責之詞，不足採信，亦依調查所得之證據資料，逐一加以指駁
及說明。因而撤銷第一審諭知上訴人無罪之判決，改判依想像競
合犯關係從一重論處上訴人連續行使偽造私文書，足以生損害於
他人罪刑。
上訴意旨略以：上訴人抗辯該商標圖樣及授權文字係出自主機，
原審未予查明，即認定出自盜版光碟，又未提示法務部調查局台
中縣調查站（下稱調查局）之勘驗報告等資料予上訴人辨認，即
不採上訴人之辯解而未說明其理由，有理由不備及應於審判期日
調查之證據，未予調查之違法；系爭商標圖樣及授權文字係顧客
事後將光碟置於適合之主機執行，始得出現，上訴人於販賣時未
為任何主張，本件純屬侵害著作權之範疇，原審未調查交易實情
，即認上訴人犯商標法及偽造文書罪，有適用法則不當、理由不
備及悖離本院法律見解之違誤云云。惟查本件查扣之光碟片，經
檢察官於民國八十七年十二月十一日指揮調查局會同上訴人及告
訴人日商新力電腦娛樂股份有限公司之代理人勘驗結果，系爭商
標圖樣及授權文字係儲存於盜版光碟內，有勘驗報告及勘驗所攝
照片附卷可稽，且上訴人於原審多次坦承商標圖樣及授權文字係
儲存於光碟內，原審復於審判期日提示該勘驗報告等證據予上訴
人辨認，則原審本於證據取捨及價值判斷職權之正當行使，採信
該勘驗報告等證據，未再分析各遊戲系統之組合語言而為無益之
調查，自不得指為違法而據為合法之第三審上訴理由。又擅自重
製他人之光碟即所謂仿冒或盜版之光碟，其外觀包裝雖無被害人
公司名稱及授權生產文字，但如該光碟內已燒錄儲存被害人公司
名稱及授權生產文字，藉機器或電腦之處理，螢幕會顯示被害人
名稱及授權生產文字，足以生損害於公眾或他人，應認係偽造之
準文書。如販賣者主觀上係以偽作真意思販賣，且知買受者一經
機器或電腦處理，仿冒光碟內容之偽造準文書必當顯現，仍予以
出售，將該偽造準文書置於可能發生文書功能之狀態下，應認係
對偽造準文書之內容有所主張之行使行為，至買受者是否知其為
仿冒品，並非所問，此為本院所持之見解。從而原判決認上訴人
販入盜版光碟後，陳列在店內，再出售予他人之行為，係犯行使
偽造準文書等罪，即無適用法則不當之情事。其餘上訴意旨，皆
係對原審採證、認事之職權行使及已於判決內詳為論斷之事項，
漫事指摘，自不足據以辨認原判決已具備違背法令之形式要件，
應認其上訴違背法律上之程式，予以駁回。上訴人就偽造文書重
罪部分之上訴既不合法，原判決認其一行為同時觸犯商標法第六
十三條之罪部分，核屬刑事訴訟法第三百七十六條第一款所列不
得上訴於第三審法院之罪名，自無從適用審判不可分之原則，併
為實體上之審判，亦應予以駁回。
據上論結，應依刑事訴訟法第三百九十五條前段，判決如主文。
中　　華　　民　　國　九十四　年　　九　　月　二十二　日
                      最高法院刑事第九庭
                          審判長法官  張　淳　淙
                                法官  張　春　福
                                法官  呂　丹　玉
                                法官  洪　昌　宏
                                法官  林　勤　純
      本件正本證明與原本無異
                                      書  記  官
中　　華　　民　　國　九十四　年　　九　　月　二十七　日
                                                      Ｌ
